【裁判字號】    98,訴,684
【裁判日期】    991112
【裁判案由】    強盜等
【裁判全文】
臺灣桃園地方法院刑事判決               98年度訴字第684號
公  訴  人  臺灣桃園地方法院檢察署檢察官
被      告  丁○○
選任辯護人  邱奕澄律師
            林珪嬪律師
上列被告因強盜等案件，經檢察官提起公訴（97年度偵字第4488號）
，本院判決如下：
    主  文
丁○○共同傷害人之身體，處有期徒刑陸月，如易科罰金，以新
臺幣壹仟元折算壹日。又共同以其他非法方法，剝奪人之行動自
由，處有期徒刑陸月，如易科罰金，以新臺幣壹仟元折算壹日。
應執行有期徒刑拾壹月，如易科罰金，以新臺幣壹仟元折算壹日
。
被訴加重強盜部分無罪。
    事  實
一、丁○○於民國97年2月11日凌晨2時45分許，在桃園縣中壢市
    ○○路136號「凱悅KTV」前，與姓名年籍不詳綽號「小黑」
    之人及真實姓名年籍不詳之人共約10人，共同基於傷害及妨
    害行動自由之犯意聯絡，見甲○○在凱悅KTV 前，由其中一
    人向甲○○（原名李映忠）詢問車牌號碼7592─RN號自用小
    客車是否為其所使用後，即出手毆打甲○○，並且強押甲○○進入丁○○所駕駛之車牌號碼6333─RN號自用小客車之後
    座，而姓名年籍不詳綽號「小黑」之人與另2 名姓名年籍不
    詳之人則分別乘坐在甲○○之左右兩側，以此方法控制其行
    動，丁○○則駕駛上開車輛，離開凱悅KTV 後，即往龍岡方
    向行駛，在車內之人復持續毆打甲○○，駛抵桃園縣中壢市
    龍岡圓環旁營區附近，丁○○將車輛停駛在路旁後，由姓名
    年籍不詳綽號「小黑」之人及其他數名不知姓名年籍之人，
    將甲○○從上開車輛拉出，附徒手毆打甲○○數分鐘，後又
    將甲○○強押至上開車輛後座，驅車前往桃園縣大溪鎮○○○○道附近之墓園，到達該處後，丁○○與姓名年籍不詳綽
    號「小黑」之人及其他數名不知姓名年籍之人，又將甲○○
    從上開車輛拉出，繼續共同毆打甲○○，致其受有頭皮之開
    放性傷口（約2x1x0.2 公分、4x1x1 公分）、腦震盪未伴有
    意識喪失、臉、頭皮及頸之挫傷，右眼瘀腫、右頰開放性傷
    口（約3.5x1x1 公分）之傷害，甲○○於同日凌晨4 時許遭
    留置在大溪墓園，前後遭限制自由約1 時15分。嗣甲○○脫
    困後報警，始由其提供之車號尋線查悉上情。
二、案經甲○○訴由桃園縣政府警察局中壢分局報請臺灣桃園地
    方法院檢察署檢察官偵查起訴。
    理  由
壹、證據能力：
一、按被告以外之人於審判外之言詞或書面陳述，除法律有規定
    者外，不得作為證據，刑事訴訟法第159 條第1 項定有明文
    。又被告以外之人於檢察事務官、司法警察官或司法警察調
    查中所為之陳述，未經被告於審判期日踐行詰問之程式，性
    質上屬於傳聞證據，依同法第159 條之2 規定，該陳述除具
    有較可信之特別情況及為證明犯罪事實存否所必要者外，不
    具有證據能力；所謂「具有較可信之特別情況」，應係指該
    被告以外之人於檢察事務官、司法警察官或司法警察調查中
    所為之陳述，與審判中不符，而其先前之陳述，從客觀上之
    環境或條件等情況加以觀察，有足以取代審判中經反對詰問
    之可信性保證者而言（最高法院96年度台上字第5979號判決
    要旨參照）。經查：證人甲○○、乙○○、丙○○於警詢之
    證述，乃被告以外之人於審判外之陳述，屬傳聞證據，且辯
    護人已就上開供述之證據能力表示爭執（見本院訴字卷第13
    頁），本院審酌證人乙○○、丙○○雖經本院傳訊後進行交
    互詰問程序，然因時間經過就案發情節多已記憶模糊，而證
    人乙○○、丙○○為凱悅KTV 現場目睹被害人遭強押上車之
    重要證人，應認為證明本件犯罪事實所必要，及「具有較可
    信之特別情況」，揆諸上開說明，證人乙○○、丙○○於警
    詢之證述即有證據能力。至證人甲○○於警詢中之陳述，經
    本院傳訊後進行交互詰問，核其證述內容與警詢中並無二致
    ，依前開意旨，證人甲○○於警詢中之陳述應無證據能力。
二、按被告以外之人於審判外之言詞或書面陳述，除法律另有規
    定者外，不得作為證據；被告以外之人於偵查中向檢察官所
    為之陳述，除顯有不可信之情況外，得為證據，刑事訴訟法
    第159 條第1 項、第159 條之1 第2 項分別定有明文。又現
    行刑事訴訟法對於詰問制度之設計，以同法第166 條以下規
    定之交互詰問為實踐，屬於人證調查證據程序之一環，與證
    據能力係指符合法律所規定之證據適格，而得成為證明犯罪
    事實存在與否之證據資格，性質上並非相同。偵查中檢察官
    為蒐集被告犯罪證據，訊問證人旨在確認被告嫌疑之有無及
    內容，與審判期日透過當事人之攻防，調查人證以認定事實
    之性質及目的，尚屬有別。偵查中訊問證人，法無明文必須
    傳喚被告使之得以在場，刑事訴訟法第184 條第2 項亦僅規
    定因發見真實之必要，得命證人與被告對質，是檢察官偵查
    中雖未命證人與被告對質，尚非違法。此項未經被告對質之
    被告以外之人於偵查中向檢察官所為之陳述，依刑事訴訟法
    第159 條之1 第2 項之規定，原則上屬於法律規定為有證據
    能力之傳聞證據，於例外顯有不可信之情況，始否定其得為
    證據（最高法院97年度台上字第3369號判決要旨參照）。次
    按，刑事訴訟法第159 條之1 明定檢察官於偵查程序取得被
    告以外之人所為陳述，除顯有不可信之情況者外，均有證據
    能力，得為證據。當事人若主張其顯有不可信之情形者，本
    乎當事人主導證據調查原則，自應負舉證責任，否則，被告
    以外之人向檢察官所為之陳述，毋庸另為證明，即得作為認
    定被告犯罪之證據（最高法院96年度台上字第5684號判決要
    旨參照）。經查，證人甲○○、乙○○、丙○○於偵查中向
    檢察官所為之證述雖亦屬被告以外之人於審判外之陳述，惟
    被告並未具體指明證人於偵查中所述有何「顯有不可信之情
    況」存在及指出可供本院調查之證據，參酌上開說明，證人
    甲○○、乙○○、丙○○於偵查中之證述，毋庸另為證明，
    即應認有證據能力。
三、其餘資以認定被告犯罪事實之非供述證據，亦查無有何違反
    法定程序取得之情形，均認具有證據能力，合先敘明。
貳、有罪部分：
一、訊據被告丁○○固坦承97年2 月11日當天有駕駛車號6333-R
    N 號小客車至凱悅KTV 門口，並跟隨前方車輛往龍岡圓環及
    大溪墓地等情，惟矢口否認有何傷害及妨害自由之犯行，辯
    稱：97年2 月11日凌晨1 至2 時伊在奪標KTV 幫高世輯慶生
    ，「小黑」帶十幾人去找「阿輯」（即高世輯），阿輯約伊
    去凱悅KTV 找人，同行約三、四台車，伊獨自駕駛車號6333
    -RN 小客車至凱悅KTV ，將車停在門口，看到阿輯朋友在毆
    打被害人，並將被害人押上一台銀色三菱自小客車，伊有下
    車察看幾秒後上車，小黑及另兩人不知名男子上伊的車，指
    示伊開車跟著前方銀色車子走，後來到了龍岡圓環，小黑及
    另一人下車毆打被害人約五分鐘，再將被害人押回銀色自小
    客車，後來開到大溪墳場，車上的人全部下車後伊才離去云
    云。經查：
（一）證人即被害人甲○○於檢察官訊問時證稱：當天伊駕車至
      凱悅KTV 要還車給王雪真，有十幾個人圍上來，先將伊押
      上該車後開始打伊，因為該車有暗鎖發不動，又將伊押上
      車號6333-RN 自小客車內毆打，載伊到龍岡圓環附近，又
      拉伊下車毆打，上車後繼續毆打。伊當時是坐在該車後座
      中間，身旁左右及副駕駛各有一人，包含駕駛連我共5 人
      。伊遭控制行動時均是乘坐車號6333-RN 號自小客車等語
      （見偵卷第34頁），於本院審理中復證稱：在凱悅KTV 門
      口伊記得當時有七、八個人向前詢問我是否為誰誰誰，對
      伊進行拉扯，拉扯中有聽到槍聲，先押伊上一台車，因為
      發不動，又將伊拉上後面那台車，伊記得得有六、七人打
      我，其中一人是被告。被告當時在駕駛座或副駕駛座伊不
      確定，當時伊被押上之車號為6333 -RN號自小客車，伊在
      龍岡被拉下車毆打，有五、六名男子用棍棒輪流對伊進行
      毆打，這些人中有包含被告，所以伊對被告的印象很清楚
      等情（見本院訴字卷第89頁、第93頁），並有天晟醫院診
      斷證明書1 紙附卷可資佐證；而證人甲○○就於前揭時、
      地遭被告等人共同毆打並強押上車號6333-RN 號自小客車
      等情節，亦據證人凱悅KTV 櫃臺服務人員乙○○於警詢時
      證稱：當日凌晨2-3 時有看到丁○○在1 樓大廳側門外徘
      徊，當時伊在櫃臺距離側門約一公尺左右，看到約八、九
      人毆打甲○○，伊有親眼目睹丁○○有毆打甲○○，是與
      丁○○同夥之男子將甲○○押上車號6333-R N號自小客車
      ，另一台車為三菱銀色自小客車等語（見偵卷第17頁）、
      於本院審理中證稱：伊看到整群人從車上衝下來，要拉被
      害人上車，但是因為被害人不上車，所以看到有人用腳或
      是用手毆打被害人，而因為是兩台車同一時間到達，人也
      是同一時間下來，所以認為那些人與被告是同夥的等語（
      見本院訴字卷第157-158 頁），及同為凱悅KTV 員工之證
      人丙○○於警詢中陳稱：當天凌晨2 至3 時有看到丁○○
      在一樓大廳側門外，伊當時距離他約三公尺，丁○○與一
      群人約八、九個人毆打甲○○，將甲○○押上豐田黑色自
      小客車，車號伊記不清楚等語明確（見偵卷第19頁），且
      與證人甲○○前揭證述於凱悅KTV 門口遭被告等人共同毆
      打及押上車部分互核相符，衡以證人乙○○當時所站位置
      距案發現場之距離經證人回憶後實際測量後僅三公尺，而
      證人丙○○距離證人乙○○僅有兩、三步距離，經實際測
      量約二公尺餘（見本院訴字卷第15 5頁、第165 頁），距
      離非遠，依證人乙○○、丙○○當時所在位置距離案發現
      場非遠，依其距離應足明確辨識被告等人之動作，再參以
      證人丙○○先前已認識被告，亦據證人丙○○於審理中證
      述明確（見本院訴字卷第164 頁），復於警詢之第一時間
      指認被告無誤，誤認之可能性極低，又證人乙○○與被告
      並無嫌隙，經告知偽證罪具結後所為之證詞，應有相當之
      可信程度。至證人乙○○、丙○○於本院審理中雖因時間
      經過而部分記憶模糊以致無法就案發細節回憶及翔實之陳
      述而有細節先後不一致之情形，然渠等均稱：因為時間太
      久已經記憶模糊，以當時警詢及偵查所述較為清楚（見本
      院卷第159 頁、第167 頁），衡諸案發時為97年2 月11日
      ，距離本院調查證人乙○○、丙○○之99年9 月16日已歷
      時2 年餘，渠等就部分細節不記憶或模糊，實屬常態，亦
      難僅執此即謂證人乙○○、丙○○之證詞全不足採。
（二）又證人即被害人甲○○嗣雖於本院審理中證稱：在凱悅KT
      V 前面他們只有拉扯伊，並且強押伊上車（見本院訴卷第
      90頁）等語，然被告有於凱悅KTV 前共同毆打甲○○之事
      實，業據證人乙○○、丙○○於警詢及偵訊及本院審理中
      之證述相符，已如前述。而被告於警詢時亦供稱：伊駕駛
      6333-RN車輛前往凱悅KTV，到場時就發現有人被打等語，
      於檢察官偵訊時亦供稱：伊先把車子停在凱悅門口，後來
      有看到他們在打被害人等情（見偵卷第7 、27、43頁），
      則依被告供述可知被告除否認其有在凱悅KTV 出手毆打證
      人甲○○外，其確實親自見聞證人甲○○在凱悅KTV 門口
      遭人毆打之經過甚明。是證人甲○○在本院審理時改稱在
      凱悅KTV 門口僅有拉扯乙節，核與卷內其他事證不符，恐
      係因時日久遠，記憶混淆所致，尚不足為有利被告之認定
      。
（三）被告復辯以當天在凱悅KTV 門口係小黑及兩名不知名之男
      子上伊所駕駛之車號6333-RN 號自小客車，沒有搭載被害
      人，並車上的人指示伊跟著前方之銀色三菱自小客車，在
      龍岡時好像有聽到被害人遭毆打之聲音，伊當時不敢離去
      云云。惟查：證人即被害人甲○○於偵訊及本院審理中均
      確認當天係遭押上車號6333-RN 號之自小客車後前往龍岡
      、大溪等地，已如前述。而本件查悉被告涉案，亦係因其
      所駕駛車輛車牌號碼遭證人甲○○記下，提供警方調查始
      查獲，參以案發當日有數輛車一同開往龍岡、大溪等地，
      證人甲○○僅能提供被告所駕駛之車牌號碼供調查，可見
      證人甲○○確係因在被告車上遭強押上下數次，接觸該車
      之時間密集及距離較近之故，始有機會記下車牌號碼，且
      證人甲○○於本院審理中復證稱：後來警察把被告帶來給
      伊指認時，印象中好像是他開車（本院訴字卷第93頁）等
      語明確，是證人甲○○當時遭押上之車輛應確為被告所駕
      駛之6333-RN 號自小客車。又被告於警詢時供稱：97年2
      月11日凌晨，伊在中壢市奪標KTV 喝酒，綽號小黑之男子
      帶大約10幾名男子，到包廂找高世輯，高世輯再約伊去凱
      悅KTV 找人，伊到場後就發現有人被打，之後被拉上一台
      銀色自小客車，然後有2 人坐上伊車輛要伊跟著前方車輛
      走云云；檢察官訊問時則供陳：小黑說要去找人，但沒有
      說要找誰，高世輯找伊一起過去，後來看到他們在拉被害
      人，及毆打被害人，伊在旁沒有過去云云；由被告前後供
      述可知，其根本不清楚前往凱悅KTV 之原因，若目的僅為
      「找人」，實無集結約10人一同前往之必要，更何況被告
      既與「小黑」素無交情，衡情更無在不明緣由之情形下，
      即貿然駕車前往凱悅KTV ，甫抵達凱悅KTV 後即看見甲○○遭人毆打，倘被告未參與其中，豈有不迅速離開之理。
      再者，被告雖謂突遭不認識之男子坐上伊所駕駛之車輛，
      要求其跟著前方車輛駕駛云云，惟若非參與男子知悉被告
      亦為其等同夥，又豈敢任意乘坐被告車輛從事不法犯罪行
      為，而不擔心被告中途報警或事後揭露其等身份，由此益
      徵其前揭所辯無非事後卸責之詞，要難採信。被告就前揭
      傷害、妨害自由犯行，與「小黑」及其他約10名不詳姓名
      之成年男子間，確有犯意聯絡及行為分擔，至為明確。
（四）至證人高世輯於偵查時固證稱：伊在凱悅KTV 現場看到一
      群人在打架，之後要回去，但被告車上載著伊不認識的人
      ，且伊有看到有人被拉上三菱銀色汽車內云云（見偵卷第
      76頁），另證人邱偉宏於偵查時則證述：到龍岡時停車看
      到高世輯朋友從銀色三菱車上拉人下車毆打（見偵卷第93
      頁），然細繹證人邱偉宏前後證詞經過，先證稱：在奪標
      KTV 唱完歌後，高世輯朋友說要去凱悅KTV 找朋友，高世
      輯朋友坐丁○○的車，我們就一起去，到現場後，高世輯
      朋友全部下車，去攔一個伊不認識的人云云。又質以當時
      有無人被強押上車時，其證稱：「我看到一堆人上丁○○
      的車。」等語，則依其前後語意，似指有人遭強押上被告
      車輛內，否則證人邱偉宏應答以「沒看到」或「看到有人
      被押至銀色三菱車輛內」，復參以證人高世輯、邱偉宏均
      係後由被告於偵查時供出而查知，亦恐涉入本案，其等2
      人為撇清與本案之關係，證詞之可信程度原即不高，再由
      其2 人前揭證述可知，渠等同在一輛車上，一人證稱證人
      甲○○在凱悅KTV 被押上銀色三菱車輛內，另一人則證述
      證人甲○○在龍岡被由銀色三菱車輛中拉出毆打，不難窺
      見其等2 人有配合被告供詞，欲製造證人甲○○並非遭押
      上被告車輛，且被告車上乘載數名不知名男子之一致證述
      ，其等2 人為被告脫罪之意圖昭然若揭，難以憑採。
（五）綜上，本件事證明確，被告共同涉犯傷害及妨害自由之犯
      行均堪認定，應依法論科。
二、論罪科刑：
（一）核被告所為，係犯刑法第277 條第1 項之傷害罪及第302
      條第1 項之剝奪他人行動自由罪。
（二）被告與綽號「小黑」之成年男子及其他數名真實姓名年籍
      不詳之人就傷害及妨害自由犯行具有犯意聯絡及行為分擔
      ，為共同正犯。
（三）被告所犯傷害、妨害自由2 罪，犯意各別，罪名不同，應
      分論併罰。
（四）爰審酌被告與告訴人甲○○前互不相識，亦無仇怨，竟僅
      因朋友邀約一同前往即共謀傷害告訴人，並提供車輛強押
      被害人，惡性重大，兼衡被告之素行、智識程度、犯罪之
      手段、被害人所受傷害非輕，暨犯後猶否認全部犯行，難
      認有悔意等一切情狀，各量處如主文所示之刑，並均諭知
      易科罰金之折算標準，併定其應執行刑。按刑法第41條原
      規定：「前項（即易科罰金之折算標準）規定於數罪併罰
      ，其應執行之刑未逾6 月者，亦適用之。」該規定於98年
      1 月21日修正為：「第1 項至第3 項規定於數罪併罰，其
      應執行之刑未逾6 個月者，亦適用之。」並移列於同條第
      8 項，且自98年9 月1 日起施行，其關於數罪併罰，數宣
      告刑均得易科罰金，而定應執行之刑逾6 個月者，排除適
      用同條第1項 得易科罰金之規定部分，業經98年6 月19日
      大法官釋字第662 號解釋宣告自該解釋公布日起失其效力
      。嗣刑法第41條已於98年12月15日修正，同條第8 項修正
      為「第1 項至第4項 及第7 項之規定，於數罪併罰之數罪
      均得易科罰金或易服社會勞動，其應執行之刑逾6 月者，
      亦適用之。」並自98年12月30日起公布並施行，本院以為
      ，此為前述大法官釋字第662 號之明文化，無庸新舊法比
      較，而應直接適用之。本件被告所犯各罪宣告刑均得易科
      罰金，雖經本院合併定應執行刑超過有期徒刑6 月，依前
      述說明，自應就本件應執行之刑再諭知易科罰金之折算標
      準。
參、無罪部分
一、公訴意旨另略以：被告丁○○於97年2 月11日凌晨2 時45分
    後之某時，共同基於強盜之共同犯意聯絡，將甲○○壓制在
    地上，被告丁○○並以徒手及腳踢之方式，與其他數名不知
    姓名年籍之人共同毆打甲○○，以此方式共同對甲○○施強
    暴至使不能抗拒，進而強行搜括甲○○身上之行動電話1 支
    、項鍊1 條以及現金約新臺幣（下同）2 萬元後逃逸，因認
    被告此部分亦涉有刑法第330 條第1 項之結夥三人以上加重
    強盜罪嫌等語。
二、按被告未經審判證明有罪確定前，推定其為無罪；又犯罪事
    實應依證據認定之，無證據不得認定犯罪事實；又不能證明
    被告犯罪者，應諭知無罪之判決，刑事訴訟法第154 條第1
    項、第2 項及第301 條第1 項分別定有明文。又事實之認定
    ，應憑證據，如未能發現相當證據，或證據不足以證明，自
    不能以推測或擬制之方法，為裁判基礎（最高法院40年台上
    字第86號判例要旨參照）。另認定犯罪事實所憑之證據，雖
    不以直接證據為限，間接證據亦包括在內；然而無論直接或
    間接證據，其為訴訟上之證明，須於通常一般之人不致有所
    懷疑，而得確信其為真實之程度者，始得據為有罪之認定，
    倘其證明尚未達到此一程度，而有合理之懷疑存在時，即無
    從為有罪之認定，最高法院亦著有76年台上字第4986號判例
    可資參照。況刑事訴訟法第161 條第1 項亦規定，檢察官就
    被告犯罪事實，應負舉證責任，並指出證明之方法，是檢察
    官對於起訴之犯罪事實，應負提出證據及說服之實質舉證責
    任，倘其所提出之證據，不足為被告有罪之積極證明，或其
    指出證明之方法，無從說服法院以形成被告有罪之心證，基
    於無罪推定之原則，自應為被告無罪判決之諭知（最高法院
    92年台上字第128 號判例要旨參照）。
三、本件公訴人認被告涉有前開加重強盜罪嫌，無非係以：證人
    甲○○之證述為其主要論據。惟訊之被告堅詞否認有何加重
    強盜犯行，辯稱：伊當時沒有看到有人搶走被害人之手機、
    項鍊、現金，伊到大溪墓地後車上人下車後就離開了等語。
    經查：
（一）證人甲○○就其手機、項鍊、現金被強盜過程於警詢中稱
      ：在大溪墓園時，他們將伊拉下車並將我強押在地上，又
      開始對伊毆打，並從伊口袋搶走伊的行動電話（夏普T29
      型號，門號0000000000號）及戴在脖子上的一條純鈦金項
      鍊及口袋內現金2 萬元，當時是坐在伊右側之身分不詳男
      子對伊行搶，被告也有參與等語（見偵卷第12頁）；於偵
      查時則證稱：載伊至龍岡圓環附近，拉伊下車毆打伊，上
      車後繼續打並搶走伊之手機跟現金，之後又將伊載到大溪
      南興交流道某墓地，繼續打伊並搶走項鍊等情（見偵卷第
      34 頁 ）；於本院審理中則證稱：在凱悅KTV 上車後就知
      道手機被搶走，從龍岡圓環強押伊上車後，他們在車上有
      對伊搜刮財物，搜走現金2 萬元及項鍊1 條（見本院訴字
      卷第94頁、96頁），就何時何地遭人搶走手機、項鍊及現
      金等物，證述已前後不一致。且究係何人搶走上開財物，
      證人甲○○於本院審理時證稱：被押上車後，聽到有人說
      要將伊手機收起來，讓伊無法求救，當時被告在前方，但
      不確定在駕駛座或副駕駛座，搶手機的確定不是被告，但
      從龍岡往大溪墓地路上，遭搶走現金及項鍊時，不確定被
      告是否在車上，也不清楚搶現金跟項鍊的是何人等語（見
      本院訴字卷第91頁、第97頁、99頁）。則依證人甲○○證
      述情節，其遭搶之財物均不確定是何人所為，亦不確定被
      告當時與其在同一輛車上，可見證人甲○○就遭強取財物
      部分之指述，實非明確。
（二）再者，證人即被害人甲○○於本院審理時先證稱：當天遭
      搶手機門號為0000000 開頭；後又改稱：四、五點時應該
      是家人使用0926門號來報平安。後再改稱：不知道該遭搶
      手機內是否為0000000000號SIM 卡，也不確定裡面有無SI
      M 卡。在醫院的時候，是家人提供空機給伊使用00000000
      00號跟朋友報平安，不確定0926是否伊所撥打等語（見本
      院訴字卷第101 、102 頁）。然查0000000000號門號所搭
      配之00 0000000000000號行動電話序號自97年2 月11日凌
      晨1 時18 分45 秒至同日凌晨6 時53分56秒均有陸續電話
      撥出及撥入，其間並無更換SIM 卡之顯示紀錄；另支0000
      000000號門號所搭配之000000000000000 號行動電話序號
      自97年2 月11日凌晨0 時44分42秒至同日凌晨6 時50分54
      秒亦陸續有電話撥入及撥出，其間亦無更換SIM 卡之顯示
      （見偵卷第66-70 頁），與證人甲○○前開證述無法勾稽
      ，是該手機及SIM 卡是否同遭強取，亦不無疑問。
（三）按共同正犯之所以應對其他共同正犯所實施之行為負其全
      部責任者，以就其行為有犯意之聯絡為限，若他犯所實施
      之行為，超越原計畫之範圍，而為其所難預見者，則僅應
      就其所知之程度，令負責任，未可概以共同正犯論（最高
      法院有50年台上字第1060號判例意旨參照）。本件被告自
      凱悅KTV 搭載被害人及小黑與其餘不知名之人至龍岡、大
      溪墓地等地，固均擔任車號6333-RN 號自小客車之駕駛，
      然由被告等人自凱悅KTV 、龍岡圓環、大溪墓地等處均持
      續毆打證人甲○○並限制其行動自由，可見其等意在傷害
      、妨害自由等犯行，被告縱有傷害、妨害他人行動自由之
      犯意，若未能有證據證明被告參與強取證人甲○○身上財
      物之犯行，實不能僅憑被告全程在場，遽令被告就強取財
      物部分負責。本件依卷內事證又查無被告等人於事前即知
      悉證人李映忠身上有上開財物，而有共謀強盜之犯意聯絡
      之事證，尚不得僅以前開客觀事實，即遽認被告與其餘不
      知名之人就加重強盜部分犯行有犯意聯絡及行為分擔。
四、綜上所述，依據刑事舉證分配之原則，對構成犯罪之事實，
    應由公訴人負舉證責任，公訴人若不能盡此舉證義務，被告
    亦無舉反證證明之必要。從而，本件被告是否涉有加重強盜
    犯行，必須由公訴人舉證證明，並使本院達到「無合理懷疑
    」之確信心證程度。然本件公訴人所舉之證據，尚不能使本
    院形成有罪之確信，此外，復查無其他積極證據足以證明被
    告確有公訴人所指前揭加重強盜犯行，根據「罪證有疑，利
    於被告」之證據法則，自應依法就加重強盜部分為被告無罪
    之諭知。
據上論斷，應依刑事訴訟法第299 條第1 項前段、第301 條第1
項，刑法第28條、277 條第1 項、第302 條第1 項、第51條第5
款、第41條第1 項前段、第8 項，刑法施行法第1 條之1 第1 項
、第2 項前段，判決如主文。
本案經檢察官洪敏超到庭執行職務。
中    華    民    國    99    年    11    月    12    日
                  刑事第十二庭  審判長法  官  許雅婷
                                      法  官  陳威帆
                                      法  官  黃裕民
以上正本證明與原本無異。
如不服本判決應於收受判決後10日內向本院提出上訴書狀，並應
敘述具體理由。其未敘述上訴理由者，應於上訴期間屆滿後20日
內向本院補提理由書( 均須按他造當事人之人數附繕本) 「切勿
逕送上級法院」。
                                      書記官  蕭秀蓉
中    華    民    國    99    年    11    月    12    日
附錄本案論罪科刑法條：
中華民國刑法第277條
（普通傷害罪）
傷害人之身體或健康者，處 3 年以下有期徒刑、拘役或 1 千元
以下罰金。
中華民國刑法第302條
（剝奪他人行動自由罪）
私行拘禁或以其他非法方法，剝奪人之行動自由者，處 5 年以
下有期徒刑、拘役或 3 百元以下罰金。

司法院資訊處製作；財團法人民間司法改革基金會備份。
